【裁判字號】    98,交聲,51
【裁判日期】    980326
【裁判案由】    聲明異議
【裁判全文】
臺灣高雄地方法院交通事件裁定          98年度交聲字第51號
原處分機關  高雄市政府交通局
法定代理人  王國材
異  議  人
即受處分人  乙○○
上列異議人即受處分人因聲明異議案件，對於高雄市政府交通局
所97年12月19日所為之處分（原處分案號：高市交裁字第裁32-B
00000000號），聲明異議，本院裁定如下：
    主  文
異議駁回。
    理  由
一、原處分意旨略以：異議人即受處分人乙○○於民國97年11月
    1 日凌晨2 時40分，駕駛車牌號碼566-BJX 號重型機車（下
    稱系爭機車），行經高雄市○○路、輜汽路交岔路口時，有
    2 輛以上汽車在道路上以危險方式駕駛之交通違規事實，為
    警攔停，當場掣單舉發，並依道路交通管理處罰條例第43條
    第3 項、違反道路交通管理事件統一裁罰基準及處理細則第
    43、44、67條及違反道路交通管理事件統一裁罰基準表規定
    ，裁處異議人罰鍰新台幣（下同）30,000元，駕駛執照禁考
    3 年，並施以道安講習等語。
二、異議意旨略以：異議人於上開時間地點，係駕駛系爭機車搭
    載證人甲○○前往五甲廟吃宵夜，時速約3 、40公里，並無
    2 輛以上汽車在道路上以危險方式駕駛之情形，請求撤銷原
    裁定等語。
三、依證人即本件之舉發警員傅振亞證稱略以：當時約凌晨2 時
    40分左右，伊正在執行防治危險駕車勤務，當時飆車族多在
    武慶、輜汽路飆竄，伊接獲通知趕過去，沿武慶三路北向南
    行駛，快到輜汽路時，見異議人駕駛系爭機車搭載另1 人，
    與他人所駕駛之機車競速，他們闖了輜汽路口的紅燈完全都
    沒有減速，速度很快，當時認為異議人是飆車族，而且異議
    人與被搭載者均未戴安全帽，所以上前攔停異議人等語。按
    證人為執法警員，且當時正執行防治危險駕車之勤務，又異
    議人並未爭執證人與伊有何怨隙，則證人自無為不實證述之
    必要，而依證人上開所證，異議人當時之駕駛行為，存有與
    他輛機車在道路上競速闖紅燈之情形，甚為明確；另依證人
    即本件異議人搭載之國中同學甲○○證稱略以：本件被舉發
    當天晚上約11、12點，伊即與異議人駕駛系爭機車外出吃宵
    夜，先駕駛機車到處亂晃，要騎去五甲廟吃宵夜時被舉發等
    語，其中晚上11、12時即騎車外出之所證，與異議人所稱約
    凌晨1 時許騎車外出之情，在時間敘述上雖有差異，但無論
    依證人所證晚上11、12時外出，或依異議人所稱凌晨1 時許
    外出，距被舉發之凌晨2 時40分至少尚有1 個半小時，足見
    異議人與證人甲○○外出目的非僅在吃宵夜；經核，異議人
    與證人甲○○深夜外出駕駛騎車到處亂晃之舉止，與坊間飆
    車族「深夜」外出匯集飆車之習性相仿，且異議人駕駛經過
    即被舉發之地點高雄市○○路、輜汽路一帶，依證人傅振亞
    所證，即為當時飆車族喜好集結競飆之路段，是綜合本件舉
    發警員、被搭載者上開所證及異議人上開所陳，應認異議人
    被舉發前之駕駛行為，確屬2 輛以上汽車共同在道路競駛之
    危險駕駛行為，從而異議人確有如原處分意旨所指之交通違
    規事實，應可認定。至證人甲○○雖證稱略以：異議人當時
    沒有騎特別快，時速約5 、60公里等語，然所證與舉發警員
    所證不符，且與上開綜合判斷有間，應為迴護異議人之詞，
    不足採信；異議人辯稱被舉發時時速僅約3 、40公里，亦與
    事實不符，同無足採，併予敘明。
四、按汽車（依道路交通安全規則第2 條第1 款規定包括機器腳
    踏車即機車）駕駛人，駕駛汽車有下列情形之一者，處6,00
    0 元以上24,000元以下罰鍰，並當場禁止其駕駛：(1)在道路
    上蛇行，或以其他危險方式駕車，(2)行車速度，超過規定之
    最高時速60公里以上，(3)拆除消音器，或以其他方式造成噪
    音；2 輛以上之汽車共同違反第1 項規定，或在道路上競駛
    、競技者，處汽車駕駛人30,000元以上90,000元以下罰鍰，
    並當場禁止其駕駛及吊銷其駕駛執照；汽車駕駛人違反第1
    項、第3 項規定者，應接受道路交通安全講習，未滿18 歲
    之人，其與法定代理人或監護人依第21條規定應同時施以道
    路交通安全講習，並得由警察機關公布其法定代理人或監護
    人姓名；汽車駕駛人，曾依第29條第4 項、第30條第3 項、
    第35條第3 項前段、第4 項前段、第37條第3 項、第43條、
    第61條第1 項第3 款、第4 款後段規定吊銷駕駛執照者，3
    年內不得考領駕駛執照，道路交通管理處罰條例第43條第1
    項、第3 項、第5 項、第67條第2 項前段分別定有明文。本
    件異議人既有上開2 輛以上汽車在道路上以危險方式駕駛之
    交通違規事實，且違規時未滿18歲，依上開道路交通管理處
    罰條例之規定，原處分機關自得處異議人30,000元以上90,0
    00元以下罰鍰，並處分3 年內不得考領駕駛執照，及需與法
    定代理人或監護人接受道路交通安全講習，則本件原處分機
    關參酌統一裁罰基準及處理細則第43、44、67條及違反道路
    交通管理事件統一裁罰基準表規定，處異議人最低裁罰基準
    之30,000元罰鍰，並處分駕駛執照禁考3 年、施以道安講習
    ，依法即無不合，且無不當，異議人聲明異議請求撤銷，自
    無理由，應予駁回。
五、據上論斷，應依道路交通案件處理辦法第19條，裁定如主文
    。
中    華    民    國    98    年    3     月    26    日
                    交通法庭    法  官  鄭峻明
以上正本證明與原本無異。
如不服本裁定應於送達後5日內向本院提出抗告狀。
中    華    民    國    98    年    3     月    26    日
                                書記官  吳韻芳


司法院資訊處製作；財團法人民間司法改革基金會備份。
